# 求助退回投资款的处理

提问人：东方style12style12 时间：2020-10-19 08:05:10
某公司成立后一直没有实际运营，有两个股东大股东持股51%二股东持有49%，中间公司按照出资比例向两个股东退回去了部分投资款，然后挂的往来，现在公司要注销，退回投资款也没有会议记录等资料，这个事项有什么风险，我要获取哪些资料？

回答人：chenyiwei
退回投资款不及时办理减资手续，而是挂往来，存在抽逃出资或者关联方资金占用的嫌疑。税务上也可能因为资本虚化而对利息支出的税前扣除产生影响。
建议该公司与股东尽快明确该款项的性质，是属于暂借款还是退回投资款。属于退回投资款的，及时办理减资手续；属于暂借款的，补充完善借款协议，确定明确的归还时间表，并合理收取利息。